【裁判字號】    88,易,256
【裁判日期】    890526
【裁判案由】    毒品危害防制條例
【裁判全文】
臺灣嘉義地方法院刑事判決                          八十八年度易字第二五六號
    公  訴  人  臺灣嘉義地方法院檢察署檢察官
    被      告  甲○○
右列被告因毒品危害防制條例案件，經檢察官提起公訴 (八十七年度偵字第七四八二
號)，本院判決如左：
    主  文
甲○○施用第二級毒品，處有期徒刑參月，如易科罰金以佰元折算壹日。
扣案之殘留微量第二級毒品甲基安非他命吸食器壹組，沒收銷燬之。
    事  實
一、甲○○前因施用毒品案件，經本院以八十七年度訴字第二四○號裁定送觀察、勒
    戒後，認無繼續施用毒品之傾向，復由本院於民國八十七年七月三十日以八十七
    年度訴字第二四○號諭知免刑判決確定。竟不知悔改，於八十七年十一月七日，
    在嘉義市○○路三六六號七樓二住處，施用第二級毒品安非他命一次。嗣於八十
    七年十一月十七日上午十一時許，為警在上址查獲，並扣得沾有甲基安非他命之
    吸食器（即起訴書所載水煙斗）一組。施用安非他命部分，經依本院以八十六年
    度毒聲字第六九號裁定送觀察、勒戒後，有繼續施用毒品傾向。
二、案經嘉義縣警察局移送臺灣嘉義地方法院檢察署檢察官偵查起訴。
    理  由
一、訊據被告甲○○矢口否認涉有右揭犯罪事實，辯稱：沒有吸食安非他命，我驗尿
    沒有，亦無收到通知（本院八十九年二月十七日訊問筆錄）；復辯稱：吸食器水
    煙斗一個不是我的，法官有調出，簽名印章均不是我的（本院八十九年二月十七
    日訊問筆錄）、扣案水煙斗是家裡的牙籤盒云云（本院八十九年五月十二日審判
    筆錄）。惟查：被告於八十七年十一月十七日為警查獲所採集之尿液，經送嘉義
    縣衛生局鑑驗，雖未檢出呈甲基安非他命陽性反應，此有該局之煙毒尿液檢驗單
    一紙附卷可參。然查個人口服投與甲基安非他命後，其尿液中能否驗出安非他命
    陽性反應，與其投與方式、投與量、個人體質、採尿時間及檢測儀器之精密度等
    有關，一般而言，約百分之七十於口服投與後二十四小時內自尿中排出，約百分
    之九十於九十六小時內自尿中排出，從而吸食時間距採集尿液時間最長可能不會
    超過四日，此有行政院衛生署藥物食品檢驗局八十一年二月八日八一藥檢壹字第
    一一五六號函可參。則被告於該日經警採集尿液未檢出安非他命陽性反應，僅得
    證明被告於該日採尿前之九十六小時內未施用安非他命，但不能證明被告之前確
    未施用安非他命。況被告於警訊時供承施用安非他命時間為八十七年十一月七日
    ，距同年月十七日採尿時已逾十日，參諸前揭行政院衛生署藥物食品檢驗局函示
    ，自未能檢出安非他命陽性反應，尚難以前開嘉義縣衛生局之檢驗而為被告有利
    之證據。另被告於八十七年十一月十七日為警在其住處查獲時所扣案之吸食器，
    經送憲兵司令部刑事鑑識中心鑑驗，殘留有甲基安非他命成分等情，有憲兵司令
    部刑事鑑識中心鑑驗通知書八十八年三月二十四日（88）綱得字第○三九一九號
    可證，此外復有扣案之吸食器附卷可稽，是被告所辯無非事後卸責之詞，委無足
    採。又被告前因施用第二級毒品案件，經本院裁定送觀察、勒戒後，認無繼續施
    用毒品之傾向，由本院於八十七年七月三十日以八十七年度訴字第二四○號諭知
    免刑判決確定，有該裁定及免刑判決書各一份附於偵查卷可參。被告於五年內再
    犯毒品危害防制條例第十條第二項之罪，經裁定送觀察、勒戒，認有繼續施用毒
    品傾向，有本院八十八年度毒聲字第六九號裁定及臺灣嘉義看守所八十八年二月
    十日嘉所文衛字第○三六七號函附之證明書各一份在卷可憑，是足認被告係於免
    刑判決確定後，五年內再施用安非他命，經觀察、勒戒後，認有繼續施用毒品傾
    向。本件事證已臻明確，被告犯行洵堪認定。
二、查安非他命為毒品危害防制條例所謂之第二級毒品，觀諸該條例第二條第二項第
    二款規定甚明。核被告施用安非他命部分，係犯毒品危害防制條例第十條第二項
    施用第二級毒品罪。其施用安非他命前後持有第二級毒品安非他命之低度行為，
    應為施用第二級毒品之高度行為所吸收，不另論罪。爰審酌被告前已有施用安非
    他命之前科，並經觀察、勒戒後，竟又再度施用，顯見其意志不堅，及其犯罪係
    屬對自己身體健康造成危害之自戕行為、施用毒品之期間、次數暨其犯後否認犯
    行之態度等一切情狀，量處如主文所示之刑，並諭知易科罰金之折算標準。扣案
    殘留甲基安非他命成份之吸食器一組，甲基安非他命因無法自吸食器完全剝離，
    應全視為查獲之毒品，為違禁物，依毒品危害防制條例第十八條第一項前段宣告
    沒收銷燬之。
三、據上論斷，應依刑事訴訟法第二百九十九條第一項前段，毒品危害防制條例第十
    條第二項、第十八條第一項前段，刑法第十一條、第四十一條，罰金罰鍰提高標
    準條例第二條，判決如主文。
本案經檢察官游悅晨到庭執行職務
中      華      民      國      八十九      年    五    月    二十六    日
                                      臺灣嘉義地方法院刑事第二庭
                                          審判長法官  陳  珍  如
                                              法  官  劉  瓊  雯
                                              法  官  蔡  廷  宜
右正本證明與原本無異。
如不服本判決，應於判決送達後十日內向本院提出上訴狀( 應附繕本 )。
中      華      民      國      八十九      年    五    月    二十六    日
                                              書記官  張  鑽  銘


司法院資訊處製作；財團法人民間司法改革基金會備份。
